臺灣臺北地方法院刑事判決
111年度審易字第645號
公  訴  人  臺灣臺北地方檢察署檢察官
被      告  張宥心

上列被告因竊盜案件，經檢察官提起公訴（111年度偵字第5800
號），本院判決如下：
    主  文
張宥心犯竊盜罪，處罰金新臺幣伍仟元，如易服勞役，以新臺幣
壹仟元折算壹日。緩刑貳年。
    事  實
一、張宥心基於意圖為自己不法之所有之竊盜犯意，於民國110
    年11月24日晚上9時47分許，在臺北市○○區○○街○段00號1樓
    外斜坡道，徒手竊取設於上址之財團法人伊甸社會福利基金
    會辦理台北市萬芳啟能中心(下稱「伊甸萬芳啟能中心」)所
    有之價值共約新臺幣（下同）1,000元小型盆栽2盆及長型盆
    裁1盆得手，旋攜帶離開現場。嗣「伊甸萬芳啟能中心」教
    保組長陳宜廷發覺遭竊，報警調閱現場監視錄影畫面而循線
    查獲。
二、案經陳宜廷訴由臺北市政府警察局文山第一分局報告臺灣臺
    北地方檢察署檢察官偵查起訴。
    理  由
一、程序方面：
　㈠按法院認為應科拘役、罰金或應諭知免刑或無罪之案件，被
    告經合法傳喚無正當理由不到庭者，得不待其陳述逕行判決
    ，刑事訴訟法第306條定有明文。經查，被告張宥心前經本
    院通知應於111年7月21日下午3時30分至本院第三法庭行審
    理程序，上開審理程序傳票向被告戶籍地即「臺北市○○區○○
    路○段000巷00弄00號」及被告於偵查中陳報之現居地即「臺
    北市○○區○○街○段00號0樓」寄送，因均未會晤被告本人亦無
    受領文書之同居人或受僱人，上開傳票各於111年6月24日、
    同年月23日寄存送達臺北市政府警察局文山第一分局興隆派
    出所、萬芳派出所，有本院送達證書2份在卷可稽（見審易
    卷第34頁、第35頁），被告經合法傳喚無正當理由不到庭，
    本院認其所犯本件竊盜罪，為應科罰金或應諭知免刑或無罪
    之案件，爰依前開規定，不待其陳述逕行判決，先予敘明。
     
　㈡按被告以外之人於審判外之陳述，雖不符刑事訴訟法第159條
    之1至第159條之4之規定，然經當事人於審判程序同意作為
    證據，法院審酌該言詞陳述或書面陳述作成時之情況，認為
    適當者，亦得為證據；當事人、代理人或辯護人於法院調查
    證據時，知有第159條第1項不得為證據之情形，而未於言詞
    辯論終結前聲明異議者，視為有前項之同意，刑事訴訟法第
    159條之5定有明文。本件下列作為證據使用而不符刑事訴訟
    法第159條之1至第159條之4規定之相關審判外陳述，其證據
    能力經檢察官於本院審理中均為「沒有意見」之表示（見審
    易卷第39頁至第40頁），且未於言詞辯論終結前聲明異議，
    而被告經合法通知無正當理由不到庭行審判程序，亦未具狀
    爭執證據能力，本院即審酌該等陳述作成時之情況正常，所
    取得過程並無瑕疵，且與本案相關之待證事實具有關連性，
    亦無證明力明顯過低等情形，適當作為證據，依前開刑事訴
    訟法第159條之5規定，認上開陳述具有證據能力。　
二、認定犯罪事實所憑之證據及理由：
　　訊據被告於偵訊時固坦承有於首揭時、地取走被害人伊甸萬
    芳啟能中心所有之盆栽乙情，然於偵訊時矢口否認有何竊盜
    犯行，辯稱：我以為是別人不要的才拿走，行為當時有吃安
    眠藥，意識不清云云。經查：
　㈠被告於110年11月24日晚上9時47分許，在臺北市○○區○○街○段
    00號1樓外斜坡道，未徵得任何人同意，取走伊甸萬芳啟能
    中心所有價值共約1,000元之小型盆栽2盆及長型盆裁1盆得
    手等情，據被告於警詢、偵訊坦認不諱（見偵卷第19頁至第
    21頁、第49頁至第52頁），核與告訴人即伊甸萬芳啟能中心
    教保組長陳宜廷於警詢、偵訊指述情節一致（見偵卷第13頁
    至第14頁、第51頁至第52頁），並有與其等所述相符之攝得
    案發過程之現場監視器錄影檔案光碟及翻拍照片在卷可稽（
    見偵卷第23頁至第27頁），堪以認定此部分事實。
　㈡被告雖以前詞置辯，然本案盆栽係放置在伊甸萬芳啟能中心
    外斜坡道，顯非郊外或荒蕪之地，且本院觀之上開監視器畫
    面截圖（見偵卷第25頁），可見被告所竊之植栽係由外觀完
    整之花盆所盛裝，而盆栽原放置處之地面乾淨清潔，附近花
    草修剪整齊，顯非供人棄置廢棄物之處，殊難想像常人會視
    此等盆栽為遭人棄置之廢棄物，應認被告所辯其以為本案盆
    栽為別人不要的云云，顯非事實。又被告對其取走盆栽之經
    過、數量，於警詢、偵訊均可清楚回憶且陳述一致在卷，加
    以未提出其於案發時服用藥物之證明，應認其辯稱行為時意
    識不清云云為犯後卸責之詞，要難採憑，足見被告確係基於
    為自己不法所有之意圖而竊取首揭盆栽。
　㈢綜此，本件事證明確，被告犯行堪以認定，應予依法論科。
三、論罪科刑：
　㈠核被告所為，係犯刑法第320條第1項竊盜罪。審酌被告不思
    以正當途徑獲取所需，任意竊取他人財物，毫不尊重他人財
    產權，破壞社會治安，所為實不足取，並考量被告犯後否認
    犯行，然已賠償伊甸萬芳啟能中心全部損失1,000元，經告
    訴人陳述明確在卷，有本院公務電話紀錄在卷可憑（見審易
    卷第17頁），兼衡被告年紀、智識程度及家庭經濟狀況，及
    犯罪動機、目的、手段、犯罪所生危害等一切情狀，量處如
    主文之刑，並諭知易服勞役折算標準。
　㈡查被告前因犯施用第二級毒品罪，經本院99年度簡字第691號
    判決判處有期徒刑3月確定確定，於99年4月20日易科罰金執
    行完畢，其受上開有期徒刑執行完畢後，5年內未曾因故意
    犯罪受有期徒刑以上刑之宣告，有臺灣高等法院被告前案紀
    錄表在卷可稽。被告犯後坦承犯行，並已賠償伊甸萬芳啟能
    中心全部損失，經此偵查、審判、科刑、賠償之教訓應足使
    其警惕，並衡之被告於本件獲利程度非高，因認前開之刑以
    暫不執行為當，爰依刑法第74條第1項第2款規定宣告緩刑2
    年，以啟自新。　
四、被告於本案竊取之小型盆栽2盆及長型盆裁1盆，雖屬於被告
    犯罪所得，然被告已賠償伊甸萬芳啟能中心全部損失，如再
    宣告沒收、追徵，應認有過苛之虞，依刑法第38條之2第2項
    規定，不予宣告沒收。
據上論斷，應依刑事訴訟法第299條第1項前段、第306條，判決
如主文。　
本案經檢察官高文政提起公訴，檢察官翁珮嫻到庭執行職務。　
中　　華　　民　　國　　111 　年　　8 　　月　　4 　　日
                  刑事第二十庭  法　官　宋恩同 
以上正本證明與原本無異。
如不服本判決應於收受送達後20日內向本院提出上訴書狀，並應
敘述具體理由；其未敘述上訴理由者，應於上訴期間屆滿後20日
內向本院補提理由書（均須按他造當事人之人數附繕本）「切勿
逕送上級法院」。告訴人或被害人如對於本判決不服者，應具備
理由請求檢察官上訴，其上訴期間之計算係以檢察官收受判決正
本之日期為準。因疫情而遲誤不變期間，得向法院聲請回復原狀
。
                                書記官  黃勤涵
中　　華　　民　　國　　111 　年　　8 　　月　　4 　　日
附錄本案所犯法條全文：
刑法第320條
意圖為自己或第三人不法之所有，而竊取他人之動產者，為竊盜
罪，處 5 年以下有期徒刑、拘役或 50 萬元以下罰金。
意圖為自己或第三人不法之利益，而竊佔他人之不動產者，依前
項之規定處斷。
前二項之未遂犯罰之。